ru: Оборудование и технические изделия > Аксессуары для инструментов > Лезвия и полотна для инструментов > Лезвия для ножей и скребков: Лезвия для ножей и резаков; Лезвия для скребков
el: Υλικά κατασκευών > Αξεσουάρ εργαλείων > Λεπίδες εργαλείων > Λεπίδες κοπής & ξυσίματος: Λεπίδες κοπής; Λεπίδες ξυσίματος
sv: Metallprodukter > Verktygstillbehör > Verktygsblad > Blad till skär- och skrapverktyg: Skärblad; Skrapblad
fi: Rakentaminen > Työkalujen lisätarvikkeet > Työkalujen terät > Leikkureiden ja lastojen terät: Leikkureiden terät; Lastojen terät
hr-HR: Željezarija > Dodaci za alat > Oštrice za alat > Oštrice za rezače i strugalice: Oštrice za rezače; Oštrice za strugalice
sk-SK: Náradie > Náradie a príslušenstvo > Čepele náradia > Čepele nožov a škrabiek: Čepele nožov; Čepele škrabiek
th: ฮาร์ดแวร์ > อุปกรณ์เครื่องมือ > ใบมีดเครื่องมือ > ใบมีดสำหรับที่ตัดและที่ขูด: ใบมีดสำหรับที่ตัด; ใบมีดสำหรับที่ขูด
tr: Hırdavat > Alet Aksesuarları > Alet Bıçak Ağızları > Freze Bıçaklar ve Kazıyıcı Bıçakları: Kesici Bıçaklar; Kazıyıcı Bıçaklar
it: Articoli di ferramenta > Accessori per attrezzi > Lame per attrezzi > Lame a raschietto e frese: Lame da taglio; Lame raschianti
de: Heimwerkerbedarf > Werkzeugzubehör > Werkzeugklingen & -blätter > Cutter-, Schaber- & Spachtelklingen: Cutter-Klingen; Schaberklingen
vi: Phần cứng > Phụ kiện dụng cụ > Lưỡi cưa/cắt > Lưỡi máy cạo và máy cắt: Lưỡi máy cắt; Lưỡi máy cạo
hu: Hardver > Szerszám-kiegészítők > Szerszámpengék > Vágó- és kaparópengék: Vágópengék; Kaparópengék
ro-RO: Feronerie > Accesorii pentru unelte > Lame de scule > Lame cutter și racletă: Lame cutter; Lame racletă
pt-BR: Ferragens > Acessórios para ferramentas > Lâminas para ferramentas > Lâminas para cortadores e raspadores: Lâminas para cortador; Lâminas de raspador
bg-BG: Железария > Аксесоари за инструменти > Остриета за инструменти > Остриета за рязане и стъргалки: Остриета за рязане; Остриета за стъргалки
da: Isenkram > Værktøj – tilbehør > Værktøjsklinger > Klinger til knive og skrabere: Klinger til knive; Klinger til skrabere
zh-CN: 五金/硬件 > 工具配件 > 工具刀片 > 切刀/刮刀刀片: 切刀刀片; 刮刀刀片
pl: Sprzęt > Akcesoria do narzędzi > Ostrza do narzędzi > Ostrza do noży, przecinaków i skrobaków: Ostrza do noży; Ostrza do skrobaków
fr: Quincaillerie > Accessoires d’outils > Lames d’outils > Lames pour cutters et grattoirs: Lames de cutters; Lames de grattoirs
ko: 철물 > 공구 부대용품 > 공구 날 > 커터/스크레이퍼 날: 커터 날; 스크레이퍼 날
nl: Bouwmaterialen > Gereedschapaccessoires > Gereedschapbladen > Snij- en schraapmesjes: Snijmesjes; Schraapmesjes
sl-SI: Gradbena oprema > Dodatki za orodje > Rezila za orodje > Rezila za rezalnike in strgalnike: Rezila za rezalnike; Rezila za strgalnike
nb: Maskinvare > Verktøytilbehør > Verktøyblader > Kutte- og slipeblader: Kutteblader; Skrapeblader
cs: Kutilství a řemeslo > Nástroje a nářadí – příslušenství > Čepele a kotouče > Nože pro řezáky a škrabky: Nože pro řezáky; Nože pro škrabky
pt-PT: Equipamento > Acessórios de ferramentas > Lâminas para ferramentas > Lâminas de cortador e raspador: Lâminas de cortador; Lâminas de raspador
lt-LT: Techninė įranga > Įrankių priedai > Įrankių peiliai > Pjoviklių ir grandiklių peiliai: Pjoviklių peiliai; Grandiklių peiliai
ja: DIY用品 > 工具関連用品 > 工具替刃 > カッター・スクレーパー替刃: カッター刃; スクレーパー刃
en: Hardware > Tool Accessories > Tool Blades > Cutter & Scraper Blades: Cutter Blades; Scraper Blades
zh-TW: 硬體 > 工具配件 > 工具刀片 > 切割/刮刀片: 切割刀片; 刮刀片
es: Bricolaje > Accesorios para herramientas > Hojas o cuchillas > Hojas de espátula y cúter: Cuchillas de corte; Cuchillas raspadoras